## NLP4kec

한글, 영어, 중국어 텍스트 데이터 파일을 입력받아 형태소 분석 후 R tm package에서 사용할 수 있도록 해주는 패키지
 - 한글은 은전한닢 형태소 분석기를 사용
 - 영어, 중국어는 Stanford core NLP 사용


## 1. 패키지 다운로드
  
  형태소 분석기 패키지 다운 받을 수 있는 링크

  - Linux/Mac 용 : https://drive.google.com/open?id=0B17gOOWaz2YRVTlyaWpPejJhbmM
  - Windows 용 : https://drive.google.com/open?id=0B17gOOWaz2YRaW5yTUhOV2QyYjQ


## 2. 설치 방법
```{bash}
library(devtools)
install_local("해당 repo를 clone한 경로")
```


## 3. 사용법
엑셀 또는 CSV로 정리된 텍스트 데이터의 경로와 몇가지 옵션을 입력받아 형태소 분석을 처리함.
분석 대상 파일은 반드시 컬럼명이 id, content로 구성된 파일이어야함 (sample.xlsx 참조)
 
 - 파일로 읽어서 파싱된 결과를 vector 형태로 가져오기
```{r output, echo=TRUE}
library(NLP4kec)
result = text_parser(path = "/Users/kimnamyoun/sample.xlsx", language = "ko")
head(result)
```

 - 파일로 읽어서 파싱된 결과를 csv형태로 저장하기
```{r}
result = text_parser_file(path = "/Users/kimnamyoun/sample.xlsx", language = "ko")
```

 - 사용자 사전 적용해서 형태소 분석하기
```{r}
result = text_parser(path = "/Users/kimnamyoun/sample.xlsx", language = "ko", korDicPath = "dictionary 파일 경로")
```

 - 한글에서 영어로된 단어도 같이 분석할 경우
```{r}
result = text_parser(path = "/Users/kimnamyoun/sample.xlsx", language = "ko", useEn = T)
```

 - 영어 또는 중국어 분석하기
```{r}
# 영어
result = text_parser(path = "/Users/kimnamyoun/sample.xlsx", language = "en", korDicPath = "dictionary 파일 경로")

# 중국어
result = text_parser(path = "/Users/kimnamyoun/sample.xlsx", language = "zh", korDicPath = "dictionary 파일 경로")
```

